臺灣板橋地方法院交通事件裁定　　　　 96年度交聲字第694號
原處分機關　交通部公路總局臺北區監理所
異　議　人
即受處分人　乙○○
上列異議人即受處分人因違反道路交通管理處罰條例案件，不服
原處分機關於中華民國96年4 月20日所為之裁決處分（裁決書案
號：北監自裁字裁40-C00000000號），聲明異議，本院裁定如下
：
    主  文
異議駁回。
    理  由
一、原處分意旨略以：異議人即受處分人乙○○於民國96年1 月
    3 日下午4 時許，駕駛車牌號碼9033-GW 號自用小客車，在
    臺北縣永和市○○路、豫溪街有燈光號誌管制之交岔路口闖
    紅燈，經臺北縣政府警察局永和分局永和交通分隊警員掣單
    舉發。爰依道路交通管理處罰條例第53條第1 項規定，裁處
    罰鍰新臺幣（下同）5400元。
二、聲明異議意旨略以：異議人駕駛車牌號碼9033-GW 號自用小
    客車通過上開交岔路口時，行車方向確係綠燈，且因不慎遺
    失舉發通知單，而未於應到案期限內繳納罰鍰，致遭以5400
    元之最高額裁罰，殊難甘服，爰依法聲明異議。
三、按汽車駕駛人，行經有燈光號誌管制之交岔路口闖紅燈者，
    處新臺幣1800元以上5400元以下罰鍰，道路交通管理處罰條
    例第53條第1 項定有明文。經查：異議人乙○○於96年1 月
    3 日下午4 時許，駕駛車牌號碼9033-GW 號自用小客車，行
    經臺北縣永和市○○路、豫溪街有燈光號誌管制之交岔路口
    闖紅燈，經臺北縣政府警察局永和分局永和交通分隊警員掣
    單舉發之事實，有臺北縣政府警察局北縣警交字第C0000000
    0 號舉發違反道路交通管理事件通知單1 件附卷可資佐證。
    異議人雖辯稱：「本人於96年1 月3 日開車行經永和市○○
    路及豫溪街口，隨前車滑過十字路口時，綠燈尚未消失...
    」等語（見異議人所提聲明異議狀第1 頁），然於本院訊問
    時改稱：「當時的燈號我不記得，但我確定當時我沒有看到
    紅燈... 。」、「... 也許我開過去時是黃燈，我不可能一
    直注意燈號在開車。」等語（見本院96年6 月12日訊問筆錄
    ），則異議人通過上開交岔路口時，是否確定其行車方向之
    燈光號誌，已非無疑。而證人即原舉發機關警員甲○○於本
    院訊問時到庭具結證稱：「我是站在豫溪街的斜對面，中正
    路有點弧度，且豫溪街不是主要道路，所以很多駕駛人在該
    處都會闖紅燈。因為中正路有弧度，員警站立位置可以看到
    違規當事人，但當事人未必看得到警員。我是96年1 月3 日
    下午4 時許舉發，我看見中正路方向已經是紅燈，異議人仍
    然闖紅燈穿越豫溪街，我是當場把異議人攔停，且我有口頭
    告知異議人應到案日期1 月18日，我還跟她說要在期限內繳
    錢。」、「（問：能否確定異議人通過上開路口時，燈號已
    經變紅燈？）確定，因為我會等到黃燈轉變成紅燈，還通過
    停止線的車輛才會舉發，不然我都不會舉發。」等語（見本
    院前揭訊問筆錄）；異議人雖以證人甲○○應訊前曾詢問其
    車牌號碼為由，指摘證人甲○○所述係事後想像拼湊之詞，
    惟證人甲○○證稱：「（問：攔停後異議人如何說？）她說
    她沒有闖紅燈，但是我告訴她回頭看紅綠燈，已經是紅燈。
    」等語，恰與異議人於本院訊問時供述：「我當時有告訴他
    我沒有闖紅燈，警員叫我回頭看，我回頭看到是紅燈... 。
    」等情節相符（見本院上開訊問筆錄），足認證人甲○○就
    其親身見聞之事實，並無記憶上之謬誤。且執勤警員本其維
    護交通秩序職責所為之舉發，原屬公務員依法行使公權力之
    行為，自應受到適法、正確之推定，況本件違規事實，除證
    人甲○○外，尚有其他警員在場共同執行交通勤務，此據證
    人甲○○證述無訛，足以確保舉發之真實性，並於相當程度
    防免警員個人主觀認知之恣意性及差異性。本院復查無其他
    證據足認原舉發機關有何取締疏誤之情事，異議人空言否認
    上情，不足採信。至異議人遺失其舉發通知單，顯係可歸責
    於個人之事由，無礙道路交通事件主管機關裁量權之行使。
    綜上，異議人駕駛汽車行經有燈光號誌管制之交岔路口闖紅
    燈之違規行為，事證明確，復未於應到案期限96年1 月18日
    之30日內到案，原處分機關以異議人違反道路交通管理處罰
    條例第53條第1 項規定，並參酌違反道路交通管理事件統一
    裁罰基準，裁處罰鍰5400元，核無不當。本件異議為無理由
    ，應予駁回。
據上論斷，應依道路交通案件處理辦法第19條規定，裁定如主文
。
中　　華　　民　　國　　96　　年　　7 　　月　　30　　日
                        交通法庭  法　官  廖  怡  貞
以上正本證明與原本無異
如不服本裁定應於送達後5 日內向本院提出抗告狀
                                  書記官  林  惠  齡
中　　華　　民　　國　　96　　年　　7 　　月　　31　　日
